臺灣高等法院民事判決
109年度上易字第1102號
上訴人即附  
帶被上訴人  李姿璇  
被上訴人即  
附帶上訴人  余泓諺  
上列當事人間請求返還借款事件，上訴人對於中華民國109年6月
12日臺灣桃園地方法院109年度訴字第269號第一審判決提起上訴
，被上訴人提起附帶上訴，本院於110年5月11日言詞辯論終結，
判決如下：
    主      文
一、原判決（除確定部分外）關於：㈠命李姿璇給付逾新臺幣（
    下同）11萬2,000元及自民國109年2月15日起至清償日止按
    週年利率5%計算之利息部分暨該部分假執行之宣告；㈡駁回
    余泓諺後開第三項之訴部分；㈢訴訟費用之裁判均廢棄。
二、第一項廢棄㈠部分，余泓諺在第一審之訴駁回。
三、第一項廢棄㈡部分，李姿璇應再給付余泓諺7,725元，及自民
    國109年2月15日起至清償日止按週年利率5%計算之利息。
四、上訴人其餘上訴駁回。
五、附帶上訴人其餘附帶上訴駁回。
六、第一審（除確定部分外）、第二審訴訟費用，關於李姿璇上
    訴部分，由余泓諺負擔16%，餘由李姿璇負擔；關於余泓諺
    附帶上訴部分，由李姿璇負擔2%，餘由余泓諺負擔。　　
    事實及理由
一、余泓諺起訴主張：
　　兩造原為男女朋友。李姿璇於民國104年至107年10月兩造交
    往期間，屢以要繳交信用卡費、幫忙代墊貨款及資金周轉等
    為由，向伊表示：「趕快幫我轉錢」、「先幫我轉，我再給
    你錢」、「錢先存我這」等語，而向伊借款（各次借款金額
    、日期及交付借款方式，詳如附表所示，編號部分則援用原
    判決附表之編號，俾便對照），迄今仍積欠伊新臺幣（下同
    ）69萬6,603元未為償還，嗣兩造分手後，李姿璇屢經伊催
    討，仍拒不返還。伊爰依消費借貸及不當得利之法律關係，
    擇一請求李姿璇償還69萬6,603元本息等語，因而於原審聲
    明：㈠李姿璇應給付余泓諺69萬6,603元，及自起訴狀繕本送
    達翌日起至清償日止按週年利率5%計算之利息；㈡願供擔保
    ，請准宣告假執行。（原審判決李姿璇應給付余泓諺13萬3,
    000元本息，其餘則判決余泓諺敗訴。李姿璇就其敗訴部分
    全部不服，提起上訴；余泓諺就其敗訴部分，則在37萬7,72
    5元本息範圍內，提起一部附帶上訴，其餘敗訴部分，未據
    其聲明不服，非本院審理範圍，不予贅述。）並於本院附帶
    上訴聲明：㈠原判決關於駁回余泓諺後開部分之訴廢棄。㈡李
    姿璇應再給付余泓諺37萬7,725元，及自109年2月15日起至
    清償日止按週年利率5%計算之利息。另就李姿璇上訴部分則
    答辯聲明：上訴駁回。　　
二、李姿璇則以：
　　兩造原係以未來共同生活為目標而交往，類似夫妻關係，且
    交往期間係由伊先支出共同生活開支，再由余泓諺於每月月
    初轉帳予伊，且伊常將生意貨款之現金交予余泓諺保管後代
    為轉帳，兩造並無消費借貸合意，至多為互相照護彼此生活
    之支出或互為贈與。況伊前訴請余泓諺返還借款及損害賠償
    ，經原法院以108年度訴字第1705號受理在案（下稱系爭前
    案），而兩造就系爭前案已成立和解，倘伊確有積欠余泓諺
    借款，其何以未於斯時提出請求。再者，余泓諺就金融帳戶
    提領現金部分，伊亦未收到款項等語，資為抗辯。並於本院
    上訴聲明：⒈原判決不利於李姿璇部分廢棄。⒉上開廢棄部分
    ，余泓諺於第一審之訴駁回。另就余泓諺之附帶上訴則答辯
    聲明：附帶上訴駁回。
三、本件經整理並與兩造協議簡化爭點後，確認兩造不爭執事項
    如下（見本院卷第186至187、210頁）：　　
　㈠兩造於104年至107年10月間曾為男女朋友之交往關係。余泓
    諺於原審所提出之兩造line對話紀錄、帳戶交易明細，其形
    式及實質上真正均不爭執。
　㈡李姿璇前因從事代購事業，而曾向余泓諺借用其台北富邦商
    業銀行股份有限公司北中壢分行帳戶（帳號：000000000000
    0000，下稱余泓諺富邦帳戶）使用，歸還該帳戶時，餘額剩
    325元（見本院卷第82、83、109頁）。
　㈢李姿璇前對余泓諺提起損害賠償等訴訟，其請求內容詳如前
    案原法院支付命令卷第5頁，嗣經原法院於108年10月21日成
    立訴訟上和解，詳如該字號和解筆錄（見原審卷第158頁）
    。
　㈣附表編號07.11.14.16.（李姿璇上訴部分）及編號01.09.12.
    13.18.19.20.21.（余泓諺附帶上訴部分）等部分，若成立
    借貸關係或不當得利關係，同意以本件起訴狀繕本送達翌日
    （109年2月15日，送達證書見原審卷第117頁）起計法定利
    息。
四、本院之判斷：
　　余泓諺主張附表編號07.11.14.16.（李姿璇上訴部分）及編
    號01.09.12.13.18.19.20.21.（余泓諺附帶上訴部分）等部
    分，其對李姿璇有消費借貸或不當得利之返還請求權，為李
    姿璇所否認，並以前詞置辯。是本件應審究之爭點厥為：余
    泓諺所主張之附表編號07.11.14.16.及編號01.09.12.13.18
    .19.20.21.，與李姿璇間是否成立借貸關係或不當得利關係
    ？李姿璇是否應該給付上開各項金額？經查：
　㈠按稱消費借貸者，謂當事人一方移轉金錢或其他代替物之所
    有權於他方，而約定他方以種類、品質、數量相同之物返還
    之契約。民法第474條第1項定有明文。故消費借貸，於當事
    人間必本於借貸意思合致，而有移轉金錢或其他代替物之所
    有權於他方之行為，始足當之。概因交付金錢原因多端，除
    有金錢交付外，尚須本於借貸意思而為交付，方克成立。倘
    當事人主張與他方有消費借貸關係存在者，自應就該借貸意
    思互相表示合致及借款業已交付之事實，均負舉證責任，否
    則不能認為有該借貸關係存在（最高法院98年度台上字第10
    45號裁判要旨參照）。次按無法律上之原因而受利益，致他
    人受損害者，應返還其利益；雖有法律上之原因，而其後已
    不存在者，亦同；民法第179條亦有明定。惟主張不當得利
    請求權存在之當事人，對於不當得利請求權成立要件，亦應
    負舉證責任，即應證明他方係無法律上原因而受利益，致其
    受有損害。如受利益人係因其給付而得利時，所謂無法律上
    之原因，即指其給付欠缺給付目的，故主張該項不當得利請
    求權存在之當事人，自應舉證證明其欠缺給付之目的，始符
    舉證責任分配之原則（最高法院99年度台上字第2019號、99
    年度台上字第1009號判決參照）。倘原告未能就上開事項舉
    證證明之，則被告就其抗辯事實即令不能舉證，或所舉證據
    尚有疵累，仍應駁回原告之請求（最高法院96年度台上字第
    158號裁判要旨參照）。惟如原告已證明其債權存在，而被
    告主張該債權已因清償而消滅者，則對於清償之事實，應由
    被告負舉證責任（最高法院99年度台上字第1633號民事判決
    參照）。
　㈡有關李姿璇上訴部分
　⒈編號07.部分
　  余泓諺就此合計4萬6,000元部分，主張李姿璇於106年1月13
    日向其借款，其以轉帳方式交付其中2萬5,000元，其餘2萬1
    ,000元則以現金交付方式，將款項借予李姿璇等情，業據其
    提出其中華郵政股份有限公司中壢南園郵局帳戶（帳號：00
    000000000000，下稱余泓諺郵政帳戶）存摺及兩造通訊軟體
    Line之對話紀錄（見原審卷第198至202頁）為證。經查：
　⑴兩造106年1月13日之Line紀錄有如下對話：「……（李）出門
    跟我說/先拿過去/不然在那邊該該叫（余）好/現金嗎（李
    ）你會轉帳嗎/會的話幫我用轉的/我給你錢（余）帳號（李
    ）808玉山銀行0000000000000（余）好（李）轉好跟我講一
    下/我跟他講/轉46000/轉好了……」等語，而余泓諺郵政帳戶
    存摺亦顯示其於當日有轉帳1筆2萬5,000元至帳號000000000
    0000號帳戶之交易紀錄（另有1筆現金提領2萬1,000元之交
    易紀錄，詳下述）。可知余泓諺上開轉帳，確係應李姿璇之
    要求所為，李姿璇復表示「我給你錢」，足見兩造就此有消
    費借貸合意。至李姿璇雖辯稱：這是伊用伊爸爸的副卡刷卡
    支付兩人的生活費，伊認為這是伊幫余泓諺代墊的錢，伊不
    認為有成立借貸關係云云（見本院卷第78頁），然顯與前揭
    兩造Line對話紀錄不符，李姿璇亦未舉證以實其說，是其上
    開辯解，應無可採。從而，余泓諺依消費借貸關係，請求李
    姿璇返還此筆2萬5,000元之借款，應屬有據。
　⑵又據上開兩造Line對話紀錄，及余泓諺郵政帳戶存摺顯示其
    於當日有另1筆現金提領2萬1,000元之交易紀錄，可知余泓
    諺原本亦應李姿璇之要求，而提領上開款項以待交付，兩造
    就此或原有消費借貸之合意。惟余泓諺主張其已將此筆款項
    現金交予李姿璇，則為李姿璇所否認（見本院卷第107至108
    頁），余泓諺就此則無進一步舉證。則揆之前揭說明，尚難
    遽認李姿璇確有向余泓諺借得此筆款項或余泓諺確已將此筆
    款項交予李姿璇。從而，余泓諺依消費借貸或不當得利之法
    律關係，請求李姿璇返還此筆2萬1,000元之款項，即難認有
    據。　
　⒉編號11.部分
　　余泓諺就此3萬元部分，係主張李姿璇請其代為匯款給水貨
    商等情，並提出其華南商業銀行股份有限公司內壢分行帳戶
    （帳號：000000000000，下稱余泓諺華南帳戶）存摺及兩造
    之Line對話紀錄（見原審卷第203至209頁）為證。查：
　　兩造106年12月20日之Line紀錄有如下對話：「……（余）他
    貨有退給你嗎/妳有回他嗯欸（李）但我有說我不能退他（
    余）但是他說你退我錢後妳回嗯/字面上是代表你答應的感
    覺（李）乾脆退一退（余）妳就跟他你願意退錢但是你也有
    拿到一部分所以不可能退3萬多（李）好/這樣應該/對大家
    都好？（余）我覺得是啊（李）退吧/退他3萬（余）他怎麼
    說（李）他沒說啥/直接給我帳號……（余）好吧/匯好就直接
    把牠刪掉吧……」等語，而余泓諺華南帳戶存摺亦顯示其於當
    日確有轉帳1筆3萬元至帳號0000000000號帳戶之交易紀錄。
    可知，余泓諺上開轉帳，係因應李姿璇對客戶之退款需求所
    為，非余泓諺有何給付目的。至李姿璇雖辯稱：伊與余泓諺
    討論要退3萬元，兩人應該算是代購業務之合夥關係，此筆
    款項亦應由兩人分擔云云（見本院卷第79頁），惟余泓諺否
    認其有參與李姿璇之代購業務，上開對話亦無從認定兩造有
    合夥代購事業之關係，李姿璇復無相關舉證，則其前揭抗辯
    ，應非可採。而余泓諺既因李姿璇對客戶之退款需求而為前
    揭轉帳，則其代償李姿璇對該第三人之債務，使李姿璇受有
    利益，其因此受有損害，李姿璇之受益復無法律上原因。從
    而，余泓諺依不當得利之法律關係，請求李姿璇返還此筆款
    項，應屬有據。
　⒊編號14.部分
　　余泓諺就此4萬2,000元部分，係主張李姿璇向其借款繳納卡
    費等情，並提出其臺灣銀行股份有限公司帳戶（帳號：0000
    00000000，下稱余泓諺臺銀帳戶）存摺存款歷史明細批次查
    詢資料（下稱余泓諺臺銀帳戶明細）及兩造之Line對話紀錄
    （見原審卷第163至168頁）為證。經查：
　　兩造107年4月27日之Line紀錄有如下對話：「……（李）余老
    闆/你先轉錢給我/我30號要繳玉山卡費了/我沒錢了（余）
    妳差多少（李）很多/因為我還有先轉大姐的貨款出去了/等
    下看貨到沒/我去搬貨/才有錢進來（余）我先給妳45000（
    李）你這樣夠嗎？（余）沒有要用到錢啊（李）生活費啊（
    余）5號領錢在繳我的卡費/你不是沒了/先給你啊（李）好/
    富邦的/也幫我轉出去（余）傳給我帳號（李）中國信託822
    /000000000000……（余）我轉42000給你/因為3000是美金的
    不能轉……」等語，而余泓諺臺銀帳戶明細亦顯示其於當日確
    有轉帳1筆4萬2,000元至中國信託商業銀行股份有限公司帳
    號000000000000號帳戶（下稱李姿璇中信帳戶）之交易紀錄
    ，可知余泓諺上開轉帳，係因李姿璇有繳納卡費需求，而應
    李姿璇要求，暫借款予李姿璇。至李姿璇雖為如前揭⒈之⑴之
    抗辯（見本院卷第79頁），然其並未舉證以實其說，則其上
    開抗辯，亦無可採。從而，余泓諺依消費借貸關係，請求李
    姿璇返還此筆借款，應屬有據。
　⒋編號16.部分
　　余泓諺就此1萬5,000元部分，係主張李姿璇原向其借款2萬5
    ,000元，然嗣李姿璇已返還1萬元，尚餘1萬5,000元未為清
    償等情，並提出余泓諺臺銀帳戶明細及兩造之Line對話紀錄
    （見原審卷第174至176頁）為證。經查：
　　兩造107年10月17日之Line紀錄有如下對話：「……（李）我
    需要你幫我一個忙（余）？（李）我拿到馬上還你/0000000
    000000/玉山的/808（余）貼圖（貼圖內容，為余泓諺臺灣
    銀行帳戶轉帳2萬5,000元至玉山銀行帳號0000000000000號
    帳戶交易成功之轉帳結果資料）（李）好/謝謝/我拿到先還
    你……」等語，而余泓諺臺銀帳戶明細亦顯示其於當日確有轉
    帳1筆2萬5,000元至上開玉山商業銀行股份有限公司帳戶之
    交易紀錄，可知余泓諺上開轉帳，確係應李姿璇之借款要求
    所為。而李姿璇就此借款並不否認，至其就全數借款均已還
    款之辯解（見本院卷第79至80頁），則未舉證以實其說，自
    無可採。從而，余泓諺依消費借貸關係，請求李姿璇返還此
    筆借款，應屬有據。
　㈢有關余泓諺附帶上訴部分　
　⒈編號01.部分
　　余泓諺就此7,725元部分，係主張李姿璇於104年6月21日借
    用其富邦帳戶，其出借時該帳戶尚有餘額8,050元，李姿璇
    返還時則僅剩325元，其中差額7,725元自應由李姿璇返還等
    情，並提出其富邦帳戶存摺、各類存款歷史對帳單（見原審
    卷第216至222頁、本院卷第111至115頁）為證。經查：
　　余泓諺富邦帳戶各類存款歷史對帳單顯示該帳戶於104年6月
    21日之餘款為8,050元，惟於107年6月22日之餘額則僅325元
    ；而李姿璇對其確向余泓諺借用上開帳戶，及其返還該帳戶
    予余泓諺時餘額僅325元等情，均不爭執（見本院卷第82、1
    08頁），且對余泓諺富邦帳戶各類存款歷史對帳單所示上開
    區間之頻繁交易紀錄，亦坦言應係其代購業務使用（見本院
    卷第109頁）。可知，余泓諺富邦帳戶於前揭期間之餘額變
    動，確係因李姿璇於借用該帳戶期間逕自動用存款所致，且
    李姿璇雖借用余泓諺富邦帳戶，然其並無使用該帳戶存款之
    權利，是李姿璇因逕自動用余泓諺富邦帳戶內原有存款，致
    該帳戶餘額減少7,725元，自係無法律上之原因受有利益，
    致余泓諺受有損害。則余泓諺依不當得利之法律關係，請求
    李姿璇返還其富邦帳戶之上開差額，應屬有據。　
　⒉編號09.部分
　　余泓諺就此10萬元部分，主張其有此筆款項寄存在李姿璇處
    一節，其固提出兩造通訊軟體Line之對話紀錄（見本院卷第
    43至45頁）為證。經查：
　　兩造106年7月27日之Line紀錄有如下對話：「……（李）還可
    以啦/Babe/工作4個月/有存超過10萬元/很厲害了（余）是
    嗎（李）雖然大多數花老婆的/哈哈哈哈哈哈哈/但我開心（
    余）有嗎（李）扣掉/壓睡錢/還是/有純超過10萬元/所以/
    很厲害了啦/很省了/也沒亂花啦（余）好啦/就覺得1個月不
    知道花什麼就10000左右了……」等語。惟李姿璇否認余泓諺
    上開主張，並抗辯：伊意指余泓諺工作4個月，他個人存款
    有超過10萬元，非指其有10萬元存在伊這邊等語（見本院卷
    第80頁）。而參諸上開Line對話內容，李姿璇並未表示余泓
    諺有10萬元存在其帳戶或由其持有，余泓諺復未能提出任何
    帳戶資料或其他有關款項交由李姿璇保管之證據，其前揭主
    張，自難遽採。從而，余泓諺依消費借貸及不當得利之法律
    關係，請求李姿璇返還此筆款項，均難認有據。
　⒊編號12.13.部分
　　余泓諺就此合計20萬元部分，係主張其於107年3月16日及同
    年月25日各轉帳10萬元至李姿璇中信帳戶，係李姿璇向其借
    款云云，並提出其中國信託商業銀行股份有限公司藝文分行
    帳戶（帳號：000000000000，下稱余泓諺中信帳戶）存摺及
    兩造Line對話紀錄（見本院卷第47至55頁、原審卷第188至1
    89頁）為證。經查：　　
　　兩造於107年3月16日之Line紀錄有如下對話：「……（李）Ba
    be/你先幫我存/10萬元（余）回來（李）進去/中心/中信/
    可以無卡/存（余）我的中信？（李）我的/不然/你存你的/
    三後/然後/轉給我/我等下要刷貨/（余）好（李）不用全部
    存/（余）好……（李）存了嗎（余）在排隊（李）快喔/我要
    刷了（余）好了/你在轉過去/我的中信裡面/有嗎（李）000
    000000000/我帳號/幫我轉（余）好了……」等語，同年月25
    日之Line紀錄則有如下對話：「……（余）上次轉10萬還有12
    萬對嗎（李）應該對/我沒去算（余）我先拿去存/轉10萬給
    你/明天再轉兩萬（李）好（余）一天最多轉10萬/啊手錶要
    拿嗎（李）先不用……（余）轉了（李）好/收到……」等語，
    而余泓諺中信帳戶存摺固顯示其於上開2日確各有轉帳2筆5
    萬元（即每日各10萬元）至李姿璇中信帳戶之交易紀錄。而
    李姿璇就上開轉帳紀錄並不否認，惟抗辯係余泓諺將其代伊
    保管之貨款（22萬元）轉帳至伊帳戶等語（見本院卷第80頁
    ）。經詳究上開兩造Line對話內容之語意，堪認余泓諺原持
    有李姿璇之22萬元現金，其於107年3月16日先應李姿璇之要
    求，轉帳10萬元予李姿璇，嗣其於同年月25日再主動向李姿
    璇陳明尚有12萬元待轉帳等情，難謂有李姿璇向余泓諺週轉
    款項或余泓諺將其自有款項轉帳予李姿璇之情。易言之，上
    開對話紀錄內容較符合李姿璇所辯情節。則余泓諺依消費借
    貸或不當得利之法律關係，請求李姿璇返還上開款項，即屬
    無據。
　⒋編號18.19.部分
　　余泓諺就此合計3萬元部分（原起訴編號18.19.係各主張2萬
    元，合計4萬元，惟余泓諺僅就其中3萬元部分上訴，見本院
    卷第76頁），係主張其於106年10月11日及同年月19日各領
    款2萬元交予李姿璇云云（見本院卷第108頁），並提出李姿
    璇手寫資料、其彰化商業銀行股份有限公司帳戶（帳號：00
    000000000000，下稱余泓諺彰銀帳戶）存摺（見本院卷第57
    頁、原審卷第231至232頁）為證。經查：
　　余泓諺彰銀帳戶固顯示於106年10月11日及同年月19日有各
    領款2萬元之交易紀錄，然李姿璇否認有收受余泓諺此部分
    款項。又余泓諺提出之李姿璇手寫資料，固記載「106.06.7
    工作存款30000」等文字，惟李姿璇抗辯此係因其當時原有
    意願與余泓諺和解，因此在未詳細對帳情況下，同意扣減該
    筆作為余泓諺應該返還範圍，但後來余泓諺並未接受該方案
    ，其因而向原法院起訴（即前案）等語（見本院卷第81頁）
    。觀諸上開手寫資料內容所示，李姿璇所寫文字，不僅與余
    泓諺所主張其提領金額及交付款項時間不符，余泓諺甚至自
    承其所持資料中並無有關106年6月7日之紀錄，其並不知道
    李姿璇上開所寫文字之意義為何等語（見本院卷第82頁）。
    則上開李姿璇手寫文字，自無從佐證余泓諺主張其於106年1
    0月11日及同年月19日將自其彰銀帳戶各領取之2萬元交予李
    姿璇之情事。從而，余泓諺依消費借貸或不當得利之法律關
    係，請求李姿璇返還上開款項，亦屬無據。　　
　⒌編號20.21.部分
　　余泓諺就此合計4萬元部分，係主張其不知何時有此1萬5,00
    0元之代付款及2萬5,000元之代存款（見本院卷第77、108頁
    ），惟李姿璇業已承認云云，並提出李姿璇手寫資料（見本
    院卷第57頁）為證。經查：
　　余泓諺提出之李姿璇手寫資料，固記載「現金」「代出款15
    000」及「代存款25000」等文字，惟李姿璇抗辯此係因其當
    時原有意願與余泓諺和解，因此在未詳細對帳情況下，同意
    扣減該筆作為余泓諺應返還範圍，但後來余泓諺並未接受該
    方案，其因而向原法院起訴（即前案）等語（見本院卷第81
    頁）。而上開李姿璇所寫文字，並無任何證據可佐或可認知
    其原因事實，余泓諺亦自承其不記得李姿璇所寫文字之原因
    （見本院卷第108至109頁）。自無從僅憑上開李姿璇所寫文
    字，認定李姿璇應該返還上開款項。從而，余泓諺依消費借
    貸或不當得利之法律關係，請求李姿璇返還上開款項，亦屬
    無據。
五、綜上所述，余泓諺依消費借貸及不當得利之法律關係，請求
    李姿璇給付11萬9,725元【計算式：①原判決金額13萬3,000
    元－原判決應駁回而判命給付之2萬1,000元＝11萬2,000元。②
    11萬2,000元＋原判決應准請求而判決駁回之7,725元＝11萬9,
    725元】本息部分，洵屬有據，應予准許；逾此部分之請求
    ，則屬無據，應予駁回。原審就上開不應准許部分，判命李
    姿璇給付超逾11萬2,000元（即2萬1,000元）本息部分，及
    就上開應准許之部分，駁回余泓諺7,725元本息請求，均尚
    有未合，兩造上訴及附帶上訴意旨，分別指摘原判決此部分
    不當，求予廢棄改判，為有理由，爰由本院予以廢棄，分別
    改判如主文第二項、第三項所示；又本院所命之給付未逾15
    0萬元，李姿璇不得上訴第三審，原審駁回余泓諺此部分假
    執行之聲請，結論尚無不合，仍應予維持。至其餘原審判命
    李姿璇給付及駁回余泓諺請求部分，則均核無不合，兩造上
    訴及附帶上訴意旨指摘原判決該部分不當，求予廢棄改判，
    為無理由，應駁回此部分上訴及附帶上訴。
六、本件事證已明，兩造其餘攻擊防禦方法與所舉證據，核與本
    件判決結果不生影響，爰不再逐一論駁，附此敘明。
七、據上論結，本件李姿璇上訴一部有理由、一部無理由，余泓
    諺附帶上訴一部有理由、一部無理由，依民事訴訟法第449
    條第1項、第450條、第79條，判決如主文。　
中　　華　　民　　國　　110  　年　　5  　月　　25　　日
                  民事第六庭
                         審判長法  官  陶亞琴 
　　　　　　　  　             法  官  楊博欽
　　　　　　　　　　           法  官  陳賢德
正本係照原本作成。
不得上訴。
中　　華　　民　　國　　110 　年　　5 　　月　　26　　日
                              書記官  張佳樺
　　　　　　　　　　　　　　　
附表（日期：民國；金額：新臺幣）
編號     日期    金額            余泓諺主張之原因事實    01. 104年6月21日至107年6月22日 7,725元 李姿璇於104年6月21日向其借用台北富邦商業銀行股份有限公司北中壢分行帳戶（帳號：0000000000000000），其出借時該帳戶尚有餘額8,050元，李姿璇返還時則僅剩325元，其中差額7,725元應由李姿璇返還。  07. 106年1月13日 4萬6,000元 李姿璇於106年1月13日向其借款，其於同日以其中華郵政股份有限公司中壢南園郵局帳戶（帳號：00000000000000，下稱余泓諺郵政帳戶）轉帳方式交付其中2萬5,000元，其餘2萬1,000元則以現金交付方式，將款項借予李姿璇，李姿璇均未返還。  09. 106年7月27日 10萬元 其有10萬元寄存在李姿璇處，李姿璇並未返還。  11. 106年12月20日 3萬元 李姿璇於106年12月20日請其代為匯款給水貨商，其於同日以其華南商業銀行股份有限公司內壢分行帳戶（帳號：000000000000）轉帳3萬元至帳號0000000000號帳戶，李姿璇均未返還。  12. 107年3月16日 10萬元 李姿璇於107年3月16日向其借款10萬元，其於同日以其中國信託商業銀行股份有限公司藝文分行帳戶（帳號：000000000000）轉帳至李姿璇之中國信託商業銀行股份有限公司帳戶（帳號：000000000000），李姿璇均未返還。  13. 107年3月25日 10萬元 李姿璇於107年3月25日向其借款10萬元，其於同日以其中國信託商業銀行股份有限公司藝文分行帳戶（帳號：000000000000）轉帳至李姿璇之中國信託商業銀行股份有限公司帳戶（帳號：000000000000），李姿璇均未返還。  14. 107年4月27日 4萬2,000元 李姿璇於107年4月27日向其借款繳納卡費，其於同日以其臺灣銀行股份有限公司帳戶（帳號：000000000000）轉帳4萬2,000元至李姿璇之中國信託商業銀行股份有限公司帳戶（帳號：000000000000），李姿璇均未返還。  16. 107年10月17日 1萬5,000元 李姿璇於107年10月17日向其借款2萬5,000元，其於同日以其臺灣銀行股份有限公司帳戶（帳號：000000000000）轉帳2萬5,000元至玉山商業銀行股份有限公司帳戶（帳號：0000000000000），嗣李姿璇已返還1萬元，餘1萬5,000元尚未返還。  18. 106年10月11日 2萬元 李姿璇於106年10月11日向其借款，其於同日以其彰化商業銀行股份有限公司帳戶（帳號：00000000000000）領款2萬元交予李姿璇，李姿璇均未返還。  19. 106年10月19日 2萬元 李姿璇於106年10月19日向其借款，其於同日以其彰化商業銀行股份有限公司帳戶（帳號：00000000000000）領款2萬元交予李姿璇，李姿璇均未返還。  20. 日期不詳 1萬5,000元 李姿璇應返還其1萬5,000元代付款。  21. 日期不詳 2萬5,000元 李姿璇應返還其2萬5,000元代存款。